臺灣高等法院民事裁定
110年度勞再易字第7號
再審原告    魏玉霞  

上列再審原告因與再審被告臺北市立瑠公國民中學間請求給付退
休金事件，再審原告對於中華民國96年8月28日本院96年度勞上
易字第62號確定判決，提起再審之訴，本院裁定如下：
    主  文
再審之訴駁回。
再審訴訟費用由再審原告負擔。
    理  由
一、按再審之訴，應於30日之不變期間內提起；其期間自判決確
    定時起算，判決於送達前確定者，自送達時起算，民事訴訟
    法第500條第1項、第2項前段定有明文。當事人以有同法第4
    96條第1項第1款適用法規顯有錯誤之情形提起再審之訴，應
    認此項理由於裁判送達時當事人即可知悉，故計算是否逾30
    日之不變期間，應自該裁判送達時起算，無同法第500條第2
    項但書再審理由知悉在後之適用（最高法院70年度台再字第
    212號判決意旨參照）。次按提起再審之訴，應表明再審理
    由，同法第501條第1項第4款定有明文。所謂表明再審理由
    ，必須敘明確定判決有何合於同法第496條第1項各款原因之
    具體情形而言，如未依法表明，或僅在指摘原確定裁判如何
    違法，對該聲明不服之再審判決，毫未指明有如何法定之再
    審理由，均可認未合法表明再審理由，其再審之訴為不合法
    ，毋庸命其補正，法院應依同法第502條第1項規定，以裁定
    駁回之（最高法院61年台再字第137號、70年台再字第35號
    判例參照）。
二、再審原告主張依民事訴訟法第496條第1項第1款、第5款、第
    6款、第12款規定，對本院96年度勞上易字第62號確定判決
    （下稱原確定判決）提起再審之訴云云，有民事再審理由狀
    、公務電話紀錄表可稽（見本院卷第3至7頁、第11頁）。惟
    查：
　㈠原確定判決係不得上訴第三審之案件，於民國96年8月28日宣
    示判決時即已確定，再審原告並已於同年9月4日收受該判決
    ，有判決影本及本院書記官辦案進行簿可參（見本院卷第13
    至18頁、第25頁）。揆諸前開說明，再審原告至遲於同年9
    月4日收受原確定判決時，即可知悉該判決有無適用法規顯
    有錯誤之再審事由，然再審原告遲至110年3月26日始提起本
    件再審之訴（見本院卷第3頁），就其主張適用法規顯有錯
    誤之再審事由部分，顯已逾30日之不變期間，於法已有未合
    。
　㈡又再審原告所提之民事再審理由中雖提及原確定判決有民事
    訴訟法第496條第1項第5款、第6款、第12款之情事（見本院
    卷第7頁）。然細繹該理由狀所載內容，僅空泛援引前述法
    文，未具體表明原確定判決有何構成民事訴訟法第496條第1
    項第5款、第6款、第12款所定再審事由之情事，揆諸上開說
    明，就此顯未於訴狀內合法表明再審理由，再審原告據此提
    起本件再審之訴，亦不合法。
　㈢從而，再審原告對原確定判決提起本件再審之訴，部分已逾
    法定不變期間，且部分未表明再審理由，於法不合，應予駁
    回。
三、據上論結，本件再審之訴為不合法，爰裁定如主文。
中　　華　　民　　國　　110 　年　　4 　　月　　14　　日
                  勞動法庭
                      審判長法　官  方彬彬
                            法　官  陳杰正
                            法　官  沈佳宜
正本係照原本作成。
不得抗告。
中　　華　　民　　國　　110 　年　　4 　　月　　14　　日

　 　　　　　　　　　　　　 書記官  蕭麗珍